臺灣臺南地方法院臺南簡易庭民事判決
110年度南簡字第943號
原      告  游建億  
被      告  陳吉良  
上列當事人間請求侵權行為損害賠償事件，前經原告提起刑事附
帶民事訴訟，經刑事庭裁定（110年度簡附民字第29號）移送前
來，本院於民國110年10月28日言詞辯論終結，判決如下：
    主      文
被告應給付原告新臺幣63,531元，及自民國110年5月8日起至清
償日止，按週年利率百分之五計算之利息。
原告其餘之訴駁回。
本判決第一項得假執行。但被告如以新臺幣63,531元為原告預供
擔保，得免為假執行。
原告其餘假執行之聲請駁回。
    事實及理由
一、原告主張：兩造為工地之同事，雙方因工作事務發生爭執，
    被告因心生不滿，於民國109年10月28日12時20分許，在臺
    南市○區○○路000巷00號旁之工地內，徒手毆打原告之身體，
    致原告受有臉部挫傷合併左嘴角撕裂傷(0.3公分)及口腔內
    擦傷、左側手肘挫傷合併腫脹瘀傷等傷害(下稱系爭傷害)。
    原告因系爭傷害支出醫療費用新臺幣( 下同)2,731元，且因
    需休養致18.5天不能工作，以泥作工每日薪資2,200元計算
    ，受有減少工作收入之損失40,700元。另因系爭傷害受有精
    神上損失1,000,000元。為此依侵權行為之法律關係提起本
    件訴訟。並聲明：(一)被告應給付原告1,043,431元，及自
    起訴狀繕本送達被告翌日起至清償日止，按週年利率5%計算
    之利息。(二)願供擔保請准宣告假執行。
二、被告則以：對於刑事案件事實及原告請求之醫療費用、泥水
    工日薪為2,200元部分不爭執；但原告僅嘴角受傷，不是手
    受傷，應該還可以工作，應無工作收入減少之損失；另精神
    慰撫金部分，認為原告請求金額過高等語，資為抗辯。並聲
    明:(一)原告之訴駁回。(二)如受不利判決，願供擔保請准
    宣告免為假執行。
三、得心證之理由：
(一)原告主張之上揭事實，業據提出臺南市政府警察局第一分局
    文化派出所受理刑事案件報案三聯單、台南市立醫院診斷證
    明書、急診收據為證(見簡附民卷第15頁至第19頁)，且為被
    告所不爭執。而被告亦因故意傷害行為，經本院刑事庭以11
    0年度簡字第425號判決處拘役30日確定，此據本院核閱上開
    刑事案件全卷無訛，此部分之事實均堪認定。
(二)按因故意或過失，不法侵害他人之權利者，負損害賠償責任
    ；不法侵害他人之身體時，對於被害人因此喪失或減少  勞
    動能力或增加生活上之需要時，應負損害賠償責任；不  法
    侵害他人之身體者，被害人雖非財產上之損害，亦得請求賠
    償相當之金額，民法第184條第1項前段、第193條第1 項、
    第195 條第1項前段分別定有明文。而被告就原告所受系爭
    傷害之發生既有故意，且其故意行為與原告所受傷害之結果
    間有相當因果關係，揆諸上開規定，被告就原告所受傷害自
    應負損害賠償責任無疑。茲就原告請求賠償之項目、金額析
    述如下：
  1.醫療費用：
　  原告主張其因系爭傷害，支出醫療費用2,731元，並提出臺
    南市立醫院診斷證明書、急診收據等件為證，且為被告所不
    爭執，原告此部分之請求，自屬有據。
　2.不能工作之收入減少損失：
　  原告主張遭被告毆打受有系爭傷害，致18.5天不能工作，且
    其係從事泥作工程之工作，每日薪資2,200元，故受有收入
    減少損失共計40,700元(計算式:2,200×18.5=40,700)。被告
    則抗辯原告僅嘴角受傷，否認原告受有不能工作致收入減少
    之損失，惟查，原告提出之臺南市立醫院診斷證明書，其上
    記載原告受有系爭傷害，且經台南市立醫院函覆本院稱原告
    所受系爭傷害復原日數約一至二星期(見本院卷第65頁)，足
    認原告因遭被告毆打，不僅嘴角受傷，其左側手肘亦有挫傷
    合併腫脹瘀傷之傷害，且因此需休養一至二星期，故原告因
    受傷而無法工作之日數應以14天計算。又原告主張每日薪資
    2,200元部分，為被告所不爭執，原告因不能工作減少收入
    之損害應為30,800元【計算式：2,200元×14天＝30,800元】
    。原告逾此部分之主張，即屬無據。
  3.精神慰撫金：
　  按慰藉金之賠償須以人格權遭遇侵害，使精神上受有痛苦為
    必要，其核給之標準固與財產上損害之計算不同，然非不可
    斟酌雙方身分資力與加害程度，及其他各種情形核定相當之
    數額（最高法院51年度台上字第223號、86年度台上字第353
    7號判決意旨參照）。本件原告遭被告毆打而受傷，需休養
    及至醫院接受門診追蹤治療，生活上已造成不便而受有非財
    產上之損害，原告請求被告賠償精神慰撫金，即非無憑。查
    原告教育程度為高職畢業，從事泥水工，名下有不動產5筆
    及汽車乙輛；被告為國中畢業，目前無業，之前為泥水工作
    學徒，名下有汽車2輛，無不動產等情，業據原告、被告當
    庭自承在卷(見本院110年10月28日言詞辯論筆錄)，並有本
    院職權調閱兩造之稅務電子閘門財產所得調件明細表可參（
    見外放卷）。故本院審酌兩造之學、經歷、經濟狀況、被告
    之加害情節及原告受傷程度等一切情狀，認原告可請求之精
    神慰撫金以30,000元為適當。
　4.綜上，原告得請求被告賠償之金額合計為63,531元【計算式
    ：2,731元(醫療費)＋30,800元(工作收入減少)＋30,000元(精
    神慰撫金)＝63,531元】；逾此部分之主張，則屬無據。
四、綜上所述，原告依侵權行為之法律關係，請求被告給付63,5
    31元，及自起訴狀繕本送達被告翌日即110年5月8日起(見附
    民卷第27頁送達證書) 至清償日止，按週年利率5%計算之利
    息，為有理由，應予准許。逾此範圍之請求，即乏依據，應
    予駁回。
五、本件原告勝訴部分係依民事訴訟法第427條第1項規定，適用
    簡易訴訟程序所為被告敗訴之判決，依同法第389條第1項第
    3款規定，應職權宣告假執行。原告固聲明願供擔保請准宣
    告假執行，然此僅為促使本院依職權發動，毋庸為准駁之諭
    知，併依同法第392條第2項規定宣告被告如為原告預供擔保
    後，得免為假執行。至原告敗訴部分既經駁回，其假執行之
    聲請即失所附麗，應予駁回。又本件為刑事附帶民事訴訟移
    送民事庭審理之案件，依刑事訴訟法第505條第2項規定，免
    納第一審裁判費用，於本院審理時復無其他訴訟費用之支出
    ，自無庸為訴訟費用負擔之諭知，附此敘明之。
六、本件事證已臻明確，兩造其餘攻擊防禦方法及證據，核與判
    決之結果不生影響，爰不一一論列，併此敘明。
七、據上論結，本件原告之訴為一部有理由、一部無理由，判決
    如主文。
中　　華　　民　　國　　110 　年　　11 　　月　　11 　日
                    臺南簡易庭  法  官  李姝蒓
以上正本證明與原本無異。
如不服本判決，應於送達後20日內，向本院提出上訴狀並表明上
訴理由，如於本判決宣示後送達前提起上訴者，應於判決送達後
20日內補提上訴理由書（須附繕本）。如委任律師提起上訴者，
應一併繳納上訴審裁判費。
中　　華　　民　　國　　110 　年　　11 　　月　　11　 日
                                書記官  張鈞雅